【裁判字號】    89,附民,415
【裁判日期】    891117
【裁判案由】    業務侵占
【裁判全文】
臺灣高雄地方法院刑事附帶民事訴訟判決            八十九年度附民字第四一五號
    原      告  國泰人壽保險股份有限公司
    法定代理人  劉秋德
    訴訟代理人  張文翰
    被      告  甲○○
右列被告因侵占案件（本院八十九年度易字第二五五四號），經原告提起附帶民事訴
訟，請求損害賠償，本院判決如左：
    主  文
被告等應給付原告新台幣肆拾參萬零參佰柒拾壹元及自民國八十九年十一月四日起至
清償日止，按年息百分之五計算之利息。
本判決第一項於原告以新台幣壹拾伍萬元供擔保，得假執行。
    事  實
甲、原告方面：
一、聲明：求為判決被告應給付原告新台幣（下同）肆拾參萬零參佰柒拾壹元，及自
    起訴狀繕本送達之翌日起，至清償日止按年息百分之五計算之利息，並願供擔保
    請求宣告假執行。
二、陳述：
    被告於任職原告公司期間，竟意圖為自己不法之所有，利用職務之便，連續將客
    戶柯清正等所繳交之續期保險費，保單貸款利息及保單貸款清償款，侵占入己，
    合計侵占金額為肆拾參萬零參佰柒拾壹元，迄今尚未返還。按因故意不法侵害他
    人權利者，應負損害賠償責任，民法第一百八十四條第一項定有明文，本件被告
    既因故意不法侵害原告之權利，對原告因此所受損害自應負損害賠償責任，爰請
    求被告賠償肆拾參萬零參佰柒拾壹元及法定遲延利息。
乙、被告方面：
一、聲明：求為判決駁回原告之訴。
二、陳述：被告確實有侵占原告上開所述之金額，惟被告係有不得已之苦衷等語。
    理  由
一、按附帶民事訴訟之判決，應以刑事訴訟判決所認定之事實為據，刑事訴訟法第五
    百條前段定有明文。本件原告提起訴主張被告向其侵占金錢之事實，業據本院八
    十九年度易字第二五五四號刑事判決判處被告罪刑在案，原告主張之事實自堪信
    為真實。
二、因故意不法侵害他人權利者，負損害賠償責任，民法第一百八十四條第一項前段
    定有明文，本件被告自應負賠償之責，是原告訴請被告賠償，自屬有據。
三、綜上所述：被告應賠償原告肆拾參萬零參佰柒拾壹元及自起訴狀繕本送達之翌日
    即八十九年十一月四日起至清償日止，按年息百分之五計算之利息，即屬有據，
    為有理由，應予准許。
四、假執行之宣告：
    本件原告聲明願供擔保請求宣告假執行，經核無不合，爰酌定相當金額准許之。
據上論斷，原告之訴為有理由，應依刑事訴訟法第五百零二條、第一項、第二項、第
四百九十一條第十款、民事訴訟法第三百九十條第二項判決如主文。
中      華      民      國      八十九      年    十一    月    十七    日
                              臺灣高雄地方法院刑事第六庭
                                  法  官    沈建興
右正本證明與原本無異。
如不服本判決，應於送達後十日內，向本院提出上訴狀。
                                  書記官    蔡琬玲
中      華      民      國      八十九  年    十一      月    十七      日


司法院資訊處製作；財團法人民間司法改革基金會備份。
